【裁判字號】    90,台上,220
【裁判日期】    900111
【裁判案由】    業務過失致人於死
【裁判全文】
最高法院刑事判決                                  九十年度台上字第二二○號
  上   訴   人  台灣高等法院檢察署檢察官
  上訴人即被告  甲○○
右上訴人等因被告業務過失致人於死案件，不服台灣高等法院中華民國八十九年十月
三十一日第二審判決（八十九年度交上訴字第一四六號，起訴案號：台灣板橋地方法
院檢察署八十八年度偵字第二三○五四號），提起上訴，本院判決如左：
    主  文
上訴駁回。
    理  由
按刑事訴訟法第三百七十七條規定，上訴於第三審法院，非以判決違背法令為理由，
不得為之，是當事人提起第三審上訴，應以原判決違背法令為理由，係屬法定要件。
如果上訴理由狀並未依據卷內訴訟資料，具體指摘原判決不適用何種法則或如何適用
不當，或所指原判決之違法情事，顯與法律規定得為第三審上訴理由之違法情形不相
適合時，均應認其上訴為違背法律上之程式，予以駁回。本件原判決綜合調查證據之
結果，撤銷第一審不當之判決，改判仍論處上訴人甲○○從事業務之人，因業務上之
過失致人於死罪刑，已詳敘所憑之證據及認定之理由，並對甲○○所辯各節，如何不
足採信，均已依據卷內資料，詳予指駁，從形式上觀察，並無違背法令之處。而緊急
避難行為，須自己或他人之生命、身體、自由、財產猝遇危險之際，非侵害他人法益
別無救護之途，為必要之條件。倘行為人應注意並能注意而不注意，致有一定結果之
發生者，則與緊急避難之法定要件顯然不符。本件上訴人甲○○於變換車道，發現內
側車道有來車，欲再轉向外側車道時，因超速失控駛出路面邊線撞及同向行駛於右前
方慢車道由被害人陳小鳳所駕駛之輕機車，自與緊急避難之要件不符。另被害人陳小
鳳之死亡，係因上訴人甲○○之過失行為所致，二者間有相當因果關係，與原已存在
之護欄無關，原判決已於理由內予以說明，經核並無不合。又道路交通事故調查報告
表，係警察職務上製作之公文書，自屬刑事訴訟法第一百六十五條所稱可為證據之文
書，非無證據能力。查卷附之道路交通事故調查報告表，已明確記載報案人為肇事駕
駛人甲○○，且事實經過摘要欄亦載明「事故發生後肇事者立即以電話打一一九報案
，並隨同救護車將傷者陳小鳳送至北市榮民總醫院急救」，原審於踐行調查程序後，
依憑該報告表之記載，認定甲○○合於自首要件，依法減輕其刑，與採證法則並無違
背。甲○○及檢察官上訴意旨，均未依據卷內資料具體指摘原判決如何違背法令，專
憑己見，對於原審採證認事之職權行使，任意指摘，難謂已符合首揭法定上訴要件，
其等上訴均違背法律上之程式，應予駁回。
據上論結，應依刑事訴訟法第三百九十五條前段，判決如主文。
中      華      民      國     九十     年      一      月     十一     日
                              最高法院刑事第六庭
                                  審判長法官  謝  家  鶴
                                        法官  洪  文  章
                                        法官  花  滿  堂
                                        法官  陳  世  淙
                                        法官  洪  佳  濱
      右正本證明與原本無異
                                              書  記  官
中      華      民      國     九十     年      二      月      七      日


司法院資訊處製作；財團法人民間司法改革基金會備份。
